Inventaris van de archieven van de NV Kediri Stoomtrammaatschappij (KSM), (1894) 1895-1970; NV Malang Stoomtrammaatschappij (MS), (1894) 1896-1970
Nationaal Archief, Den Haag
- ARCHIEF VAN DE N.V. KEDIRI-STOOMTRAMMAATSCHAPPIJ
  - COMMISSARISSEN, C.
    - Notulen van de vergaderingen van commissarissen., 1895-1970; 24-27; 4 delen
      - oktober 1907-1921., 25
      - 1922-april 1950., 26
      - augustus-1950-1970., 27
  - DIRECTIE, D.
    - Verslaggeving, I.
      - Jaarverslagen., 1895-1969; 28-35; 8 omslagen
        - 1895-1900., 28
        - 1901-1906., 29
        - 1907-1912., 30
        - 1913-1918., 31
        - 1919-1924., 32
        - 1925-1930., 33
        - 1931-1939., 34
        - 1940-1969., 35
      - Jaarverslagen over 1939 en 1940, na de bezetting van Nederland in Nederlands-Indië opgesteld. Afschriften, (c. 1946); 36; 1 omslag
    - Financiën, II.
      - Financiering beleggingen en rentabiliteit, a.
        Voor de plaatsing van net maatschappelijk kapitaal zie nr. 7
        - Prospecti van uitgegeven obligatieleningen., 1898 en 1900; 37; 2 stukken
        - Dossier inzake de schuld aan de MS., 1947-1950; 38; 1 omslag
        - Onderhandse akte van schuldbekentenis door de MS betreffende een lening van f 250.000,--,., 1937; 39; 1 omslag
          Met briefwisseling,1941
        - Ingekomen brieven van de deviezenbank Theodoor Gilissen te Amsterdam betreffende de aankoop van eigen aandelen, 1952-1957; 40; 1 omslag
        - Gespecificeerde beleggingsstaten., 1954-1960; 41; 1 omslag
        - Dossier inzake de verkoop van het kantoorpand in Amsterdam., 1958-1959; 42; 1 omslag
        - Staten met een vergelijking per 31 december 1941 tussen de aanschaffingswaarde en de fiscale restantwaarde van het bedrijf in Indonesië., (c. 1950); 43; 1 omslag
        - Staten met de fiscale winstberekeningen over de jaren, 1938-1950, (c. 1951); 44; 1 omslag
      - Financiële administratie, b.
        Voor zover niet anders vermeld wordt, betreffen alle boeken en bescheiden zowel de boekingen in Nederland als in Nederlands-Indië en zijn. deze bijgehouden in Nederland.
        - "Balansboeken", balansen en verlies- en winstrekeningen., 1895-1958; 45-47; 3 delen
          - 1895-1908., 45
          - 1909-1925., 46
          - 1926-1958., 47
        - Gespecificeerde balansen en verlies- en winstrekeningen., 1953-1966 en 1968-1969; 48; 1 omslag
        - Grootboeken., 1895-1952; 49-58; 10 delen
          - 1895-1900., 49
          - 1901-1902., 50
          - 1903-1904., 51
          - 1905-1909., 52
          - 1910-1917., 53
          - 1918-1926., 54
          - 1927-1935., 55
          - 1936-1939., 56
          - 1940-1949., 57
          - 1950-1952., 58
        - Journalen van de boekingen in Nederland., 1895-1903; 59-62; 4 delen
          - 1895-1900., 59
          - 1901., 60
          - 1902., 61
          - 1903., 62
        - Journalen van de boekingen in Nederlands-Indië., 1901-1904; 63-66; 4 delen
          - 1901., 63
          - 1902., 64
          - 1903., 65
          - 1904., 66
        - Journalen., 1904-1934, 1938-1940 en 1950-1952; 67-79; 13 delen
          - 1904-1905., 67
          - 1906-1907., 68
          - 1908-1909., 69
          - 1910-1911., 70
          - 1912-1913., 71
          - 1914-1915., 72
          - 1916-1917., 73
          - 1918-1921., 74
          - 1922-oktober 1925., 75
          - november 1925-1929., 76
          - 1930-1934., 77
          - 1938-1940., 78
          - 1950-1952., 79
        - "Memoriaal", hulpjournaal., 1930-1949; 80; 1 deel
        - Rekening-courantboek van de exploitatie in Nederlands-Indië., 1936-1938; 81; 1 deel
        - Rekening-courantboek., 1950-1952; 82; 1 deel
        - Tabellarisch kas- en bankboek, waarin tevens opgenomen het grootboek van de financiële administratie in Indonesië., 1953-1968; 83; 1 deel
        - "Constructierekening", rekening met een overzicht van de boekwaarde over de jaren 1895-1940 van de bedrijfsmiddelen., 84; 1 omslag
    - Bemoeiïngen met het bedrijf in Nederlands-Indië, later Indonesië, III.
      - Personeel, a.
        Voor zover niet anders vermeld wordt, betreffen alle stukken het Europese personeel, werkzaam (geweest) in Nederlands-Indië (Indonesië).
        - Stukken houdende algemene arbeidsvoorwaarden en instructies., 1895-1936; 85; 1 omslag
        - Aanstellingsakten en arbeidscontracten., 1895-1936; 86; 1 omslag
        - Conduitestaten, ingezonden door de chef van de exploitatie., 1899-1917; 87; 1 omslag
        - Briefwisseling met en betreffende personeelsleden., 1905-1921 en 1946-1959; 88-89; 2 omslagen
          - 1905-1921., 88
          - 1946-1959., 89
        - Losbladig kaartregister met de persoonsgegevens en mutaties., 1917-1940; 90; 1 omslag
        - Briefwisseling met de nagelaten betrekkingen van overleden personeelsleden., 1948-1957; 91; 1 omslag
        - Briefwisseling met een voormalig Indonesisch haltechef, betreffende zijn onderstand., 1965; 92; 1 omslag
      - Exploitatie, b.
        - Besluiten van de gouverneur-generaal van Nederlands-Indië houdende voorschriften voor de exploitatie van spoor- en tramwegen, voor het stoomwezen en voor de veiligheid in werkplaatsen., 1894-1921; 93; 1 omslag
        - "Missiven van Koloniën", ingekomen brieven van het Ministerie van Koloniën., 1896-1915; 94-97; 4 omslagen
          - Brieven betreffende de goedkeuring van tekeningen van rollend materieel, rails en bruggen. 1896-1910 en 1914-1915. Met twee tafels over de jaren 1896-1910, 94-95; 2 omslagen
            - 1896-1910., 94
            - 1914-1915., 95
          - Brieven betreffende het vrij vervoer van ambtenaren van het binnenlands bestuur op het lijnennet der maatschappij, 1900-1904., 96; 1 omslag
          - Brieven betreffende een onderhoud met de minister, 1907., 97; 1 omslag
        - Stukken houdende algemene bepalingen en beheersvoorschriften, uitgevaardigd door de directeur, 1897-1938; 98; 1 omslag
          Afschriften
        - Ingekomen brieven van de Gecommitteerde Stoomwezen Nederlandsch-Indië betreffende de goedkeuring van tekeningen van ketels van locomotieven., 1914-1918; 99; 1 omslag
        - Contracten met de Dordtsche Petroleum Maatschappij betreffende de verhuur van terreinen en het vervoer van petroleum, 1915-1917; 100; 1 omslag
        - Vervoerscontracten met cultuurmaatschappijen en particulieren, 1917-1938; 101; 1 omslag
        - Ingekomen stukken van de chef van de exploitatie., 1920-1940; 102-106; 5 omslagen
          - Circulaires, instructies en dienstregelingen, 1920-1934., 102; 1 omslag
          - Brieven, 1939-1940., 103; 1 omslag
          - Maandrapporten. 1939., 104-105; 2 omslagen
            - januari-juni., 104
            - juli-december., 105
          - Stukken voor de samenstelling van het jaarverslag over 1939, 1940., 106; 1 omslag
        - Doorslagen van brieven aan de chef van de exploitatie., 1927-1940; 107-108; 2 omslagen
          - 1927-1933., 107
          - 1934-1940., 108
        - Contract met de Nederlands-Indische staatsspoorwegen tot regeling van de aansluiting van de sporen, het doorgaand verkeer en het gebruik van het emplacement Papar. Afschrift, 1939; 109; 1 stuk
        - Polissen van verzekeringen op het goederentransport naar Nederlands-Indië en op de gebouwen en inventaris aldaar, 1944-1946 en 1948-1949; 110; 1 omslag
          met bijlagen
        - Briefwisseling met de chef van de exploitatie., 1946; 111; 1 omslag
- ARCHIEF VAN DE N.V. MALANG-STOOMTRAMMAATSCHAPPIJ
  - OPRICHTING EN ORGANISATIE, A.
    - Concessies, I.
      - Stukken betreffende de oorspronkelijke concessie en het waarborgkapitaal, 1894-1951; 112; 1 pak
        Met onvolledige tafel
      - Stukken betreffende de concessiewijziging van 1901, daaruit voortvloeiende overeenkomsten met de Nederlands-Indische staatsspoorwegen en de concessie voor de lijn Toeren-Sedajoe, 1901-1908; 113; 1 omslag
        Met tafel
      - Akte van tijdelijke inbezitneming door de regering van Nederlands-Indië van het bedrijf op Java, afschrift, 1948; 114; 1 omslag
        Met bijlagen,1949
    - Aandelenemissies, II.
      - Stukken betreffende aandelenemissies., 1896 en 1920-1929; 115; 1 omslag
    - Statuten, III.
      - Akte van oprichting, waarin opgenomen de statuten, 1896; 116; 1 omslag
      - Stukken betreffende statutenwijzigingen., 1901-1958; 117-125; 9 omslagen
        - 1901., 117
        - 1914., 118
        - 1917., 119
        - 1920., 120
        - 1930., 121
        - 1936., 122
        - 1946., 123
        - 1951., 124
        - 1958., 125
      - Aantekening houdende een ontwerp tot statutenwijziging., 1906; 126; 1 katern
  - AANDEELHOUDERS, B.
    - Agenda's van de algemene vergaderingen van aandeelhouders., 1900-1970; 127; 1 omslag
    - Notulen van de algemene vergaderingen van aandeelhouders., 1896-1970; 128-129; 2 delen
      Voor de notulen van algemene vergaderingen van aandeelhouders, belegd voor de goedkeuring van statutenwijzigingen, zie nrs, 117-119,
      - 1896-april 1950., 128
      - juli 1950-1970., 129
  - COMMISSARISSEN, C.
    - Notulen van de vergaderingen van commissarissen., 1896-1970; 130-132; 3 delen
      - 1896-oktober 1911., 130
      - november 1911-april 1950., 131
      - augustus 1950-1970., 132
  - DIRECTIE, D.
    - Verslaggeving, I.
      - Jaarverslagen., 1896-1969; 133-140; 8 omslagen
        - 1896-1903., 133
        - 1904-1909., 134
        - 1910-1915., 135
        - 1916-1921., 136
        - 1922-1927., 137
        - 1928-1933., 138
        - 1934-1939., 139
        - 1940-1969., 140
      - Jaarverslagen over 1939 en 1940, na de bezetting van Nederland, in Nederlands-Indië opgesteld, afschriften, (c. 1946); 141; 1 omslag
    - Financiën, II.
      - Financiering, beleggingen en rentabiliteit, a.
        Voor de plaatsing van net maatschappelijk kapitaal, zie nr. 115.
        - Stukken betreffende de obligatieleningen., 1899, 1912 en 1934; 142; 1 omslag
        - Contract met de commissarissen Aug. Janssen en R. Bloembergen Ezn., ter verkrijging van liquide middelen, 1902; 143; 1 omslag
          Met bijlagen 1902-1912
        - Onderhandse akte van schuldbekentenis aan de KSM betreffende een lening van f 250.000,--. Afschrift., 1937; 144; 1 omslag
        - Briefwisseling met de deviezenbank Theodoor Gilissen en de Hollandsche Bank-Unie N.V., beiden te Amsterdam, betreffende beleggingen., 1943-1963; 145; 1 omslag
        - Ingekomen brieven van de deviezenbank Theodoor Gilissen te Amsterdam betreffende de aankoop van aandelen KSM., 1952-1956; 146; 1 omslag
        - Staten met de fiscale winstberekeningen over de jaren 1941-1950., (c. 1951); 147; 1 omslag
      - Financiële administratie, b.
        Voor zover niet anders vermeld wordt betreffen alle boeken en bescheiden zowel de boekingen in Nederland, als in Nederlands-Indië en zijn deze bijgehouden in Nederland.
        - "Balansboeken", balansen en verlies- en winstrekeningen., 1896-1940; 148-150; 3 delen
          - 1896-1913., 148
          - 1914-1934., 149
          - 1935-1940., 150
        - Gespecificeerde balansen en verlies- en winstrekeningen., 1950-1966 en 1968-1969.; 151; 1 omslag
        - Grootboeken., 1896-1940 en 1950-1952; 152-160; 9 delen
          - 1896-1900., 152
          - 1901-1902., 153
          - 1903-1904., 154
          - 1905-1909., 155
          - 1910-1917., 156
          - 1918-1926., 157
          - 1927-1935., 158
          - 1936-1940., 159
          - 1950-1952., 160
        - Journalen van de boekingen in Nederland., 1896-1903; 161-164; 4 delen
          - 1896-1900., 161
          - 1901., 162
          - 1902., 163
          - 1903., 164
        - Journalen van de boekingen in Nederlands-Indië., 1901-1904; 165-168; 4 delen
          - 1901., 165
          - 1902., 166
          - 1903., 167
          - 1904., 168
        - Journalen., 1904-1940 en 1950-1952; 169-179; 11 delen
          - 1904-1905., 169
          - 1906-1908., 170
          - 1909-1911., 171
          - 1912-1918., 172
          - 1919-1923., 173
          - 1924-1927., 174
          - 1928-1932., 175
          - 1933-1935., 176
          - 1936-1938., 177
          - 1939-1940., 178
          - 1950-1952., 179
        - "Memoriaal", hulpjournaal., 1930-1949; 180; 1 deel
        - Rekening-courantboeken., 1940-1946 en 1950-1952; 181-182; 2 delen
          - 1940-1946., 181
          - 1950-1952., 182
        - Tabellarisch kas- en bankboek, waarin tevens opgenomen het grootboek van de financiële administratie in Indonesië., 1953-1968; 183; 1 deel
        - "Constructierekening", rekening met een overzicht van de boekwaarde over de jaren 1895-1940 van de bedrijfsmiddelen., 184; 1 omslag
    - Bemoeiïngen met het bedrijf in Nederlands-Indië, later Indonesië., III.
      - Personeel, a.
        - Losbladig kaartregister met de persoonsgegevens en mutaties., 1918-1940; 185; 1 pak
        - Arbeidscontract met D.J.M.G., baron van Slingelandt, chef van de exploitatie., 1933; 186; 1 stuk
          Voor aanstellingsakten en arbeidscontracten die ook betrekking hebben op de MS, zie nr. 86.
        - Polis van de ongevallenverzekering op het Europese en inlandse personeel, 1937; 187; 1 stuk
          Met aanhangsel,1942
        - Briefwisseling met en betreffende personeelsleden., 1945-1964; 188; 1 omslag
      - Exploitatie, b.
        - "Missiven van Koloniën", ingekomen brieven van het Ministerie van Koloniën., 1896-1924; 189-191; 3 omslagen
          - Brieven betreffende de goedkeuring van tekeningen van rollend materieel, rails en bruggen. Met onvolledige tafel over de jaren 1896-1913. 1896-1924., 189-190; 2 omslagen
            - 1896-1913., 189
            - 1914-1924., 190
          - Brieven betreffende het vrij vervoer van ambtenaren van het binnenlands bestuur op het lijnen net van de maatschappij, 1900-1904., 191; 1 omslag
        - Besluiten van de gouverneur-generaal van Nederlands-Indië houdende voorschriften voor de exploitatie van spoor- en tramwegen, voor het stoomwezen en voor de veiligheid in werkplaatsen., 1906-1917; 192; 1 band
        - Vervoerscontracten met cultuurmaatschappijen. Afschriften., 1917-1938; 193; 1 omslag
        - Doorslagen van brieven aan de chef van de exploitatie., 1927-1940; 194-197; 4 omslagen
          - 1927-1929., 194
          - 1930-1932., 195
          - 1933-1935., 196
          - 1936-1940., 197
        - Ingekomen stukken van de chef van de exploitatie., 1933-1940; 198-204; 7 omslagen
          - Brieven. 1933-1940., 198-201; 4 omslagen
            - 1933-1934., 198
            - 1935-1936., 199
            - 1937-1938., 200
            - 1939-1940., 201
          - Begrotingen voor de jaren 1934-1940, 1933-1939., 202; 1 omslag
          - Maandrapporten, 1939., 203; 1 omslag
          - Stukken voor de samenstelling van het jaarverslag over 1939, 1940., 204; 1 omslag
        - Polissen van verzekeringen op het goederentransport naar Nederlands-Indië en op het rollend materieel, de brandstoffen en de kasgelden aldaar, 1934-1949; 205; 1 omslag
          Met briefwisseling
- GEMEENSCHAPPELIJK ARCHIEF
  - DIRECTIE, A.
    - Briefwisseling met aandeelhouders en commissarissen., I.
      - Briefwisseling met verschillende aandeelhouders, betreffende de bedrijfssituatie en het gevoerde beleid., 1949-1958 en 1964-1967; 206; 1 omslag
      - Briefwisseling met de commissarissen., 1941 en 1945-1958; 207-210; 1 omslag
        - 1941., 207
        - 1945-1949., 208
        - 1950-1953., 209
        - 1954-1958., 210
    - Personeel in Nederland, II.
      - Briefwisseling met personeelsleden van het kantoor in Nederland., 1946-1959; 211; 1 omslag
    - Financiële aangelegenheden, III.
      - Dossier inzake de berekening van de eventuele overname- of naastingsprijs., (1948)-1956; 212; 1 omslag
      - Briefwisseling met Loyens & Volkmaars, belastingconsulenten te Amsterdam., 1949-1952 en 1961; 213-214; 2 omslagen
        - Briefwisseling betreffende de Indonesische vennootschapsbelasting, 1949-1952., 213; 1 omslag
          Zie ook nr. 249.
        - Briefwisseling betreffende de waardebepaling van de effecten in Indonesië., 214; 1 omslag
      - Dossier inzake de verkoop van spoorwegmateriaal aan de Djawatan Kereta Api (Indonesische staatsspoorwegen)., 1951-1952; 215; 1 omslag
      - Briefwisseling met het Lembaga Alat-Alat Pembajaran Luar Negeri (Indonesisch deviezeninstituut) en de bijbank van de Bank Indonesia, beiden te Amsterdam, betreffende de transfer van kantooronkosten., 1951-1959; 216; 1 omslag
      - Briefwisseling met de Nederlandse Accountantsmaatschap te Amsterdam betreffende het door haar verrichte onderzoek en de accountantsverklaring., 1955-1963; 217; 1 omslag
      - Dossier inzake het eigendomsrecht op de effecten in Indonesië., 1959; 218; 1 omslag
      - Dossier inzake de berekening van de intrinsieke waarde van de aandelen KSM en MS., 1964; 219; 1 omslag
    - Bemoeiïngen met de bedrijven in Nederlands-Indië, later Indonesië, IV.
      - Inspectie, a.
        - Rapporten van de directeur over zijn reizen naar Indonesië, 1952-1956; 220; 1 omslag
          Met briefwisseling en twee kaarten
      - Personeel, b.
        - Briefwisseling met J. Madarasz te Batavia, later Bandoeng, betreffende zijn dienstverband als hoofdvertegenwoordiger., 1946-1950; 221; 1 omslag
        - Dossier inzake de pensioenaanspraken van Europese personeelsleden., 1952-1954; 222; 1 omslag
      - Hoofdvertegenwoordiging, c.
        - Akten van volmacht op verschillende hoofdvertegenwoordigers., 1899-1951; 223; 1 omslag
        - Ingekomen stukken van de hoofdvertegenwoordiger., 1927-1940 en 1946-1960; 224-233; 10 omslagen
          - Brieven. 1927-1940 en 1946-1960., 224-228; 5 omslagen
            - 1927-1930., 224
            - 1931-1934., 225
            - 1935-1940., 226
            - 1946-1950., 227
            - 1951-1960., 228
          - Vertrouwelijke brieven. 1947-1960., 229-232; 4 omslagen
            - 1947-1948., 229
            - 1949-1950., 230
            - 1951-1952., 231
            - 1953-1960., 232
          - Brieven aan de gezamenlijke directeuren der Oosthoektrams, Afschriften. 1949-1950., 233; 1 omslag
        - Doorslagen van brieven aan de hoofdvertegenwoordiger., 1927-1940, 1946-1954 en 1957-1959; 234-237; 4 omslagen
          - 1927-1940., 234
          - 1946-1950., 235
          - 1951-1954., 236
          - 1957-1959., 237
        - Doorslagen van vertrouwelijke brieven aan de hoofdvertegenwoordiger., 1947-1960; 238-239; 2 omslagen
          - 1947-1953., 238
          - 1954-1960., 239
      - Vereeniging van Nederlandsch-Indische (Indonesische) Spoor- en Tramwegmaatschappijen, d.
        - Briefwisseling met de VNISTM., 1940-1947 en 1955-1960; 240-241; 2 omslagen
          - 1940-1947., 240
          - 1955-1960., 241
        - Ingekomen stukken van de VNISTM., 1944-1962; 242-249; 2 pakken, 7 omslagen en 1 band
          - Notulen en concept-notulen van de vergaderingen. 1944-1951 en 1956-1962, 242-243; 2 pakken
            - 1944-1951., 242
            - 1956-1962., 243
          - Aantekeningen over de geschiedenis van de tramwegen op Java en Madoera, 1951., 244; 1 omslag
          - Dossier inzake het beleid t.a.v. overname of naasting van de PS door Indonesië, 1951-1955., 245; 1 omslag
          - Rapporten van het bezoek van Prof. ir. J. Klopper, president-directeur van de Nederlandsch-Indonesische Spoorwegmij. aan Indonesië, Afschriften. 1951., 246; 1 omslag
          - Rapporten van de Panitija Perundingan (Indonesische staatscommissie voor de overname van de PS). Afschriften. 1953-1954., 247; 1 omslag
          - Dossier inzake de positie van het personeel, afkomstig van de PS, bij de Djawatan Kereta Api, 1953., 248; 1 omslag
          - Dossier inzake de aangifte voor de Indonesische vennootschapsbelasting, 1953., 249; 1 omslag
            Zie ook nr. 213.
        - Kaarten met gedetailleerde overzichten van de PS op Java en Madoera., (c. 1953).; 250; 1 band
        - Briefwisseling met de vertegenwoordiger in Indonesië. Afschriften., 1956-1957; 251; 1 omslag
      - Relaties met andere particuliere spoorwegbedrijven, e.
        - Briefwisseling met de Oosthoektrams., 1947-1950; 252; 1 omslag
        - Briefwisseling met de Nederlandsch-Indonesische Spoorwegmaatschappij., 1950-1954; 253; 1 omslag